臺灣新竹地方法院刑事判決　　　　　　　 96年度易字第594號
公　訴　人　臺灣新竹地方法院檢察署檢察官
被　　　告　甲○○
　　　　　　　　　　（現另案於臺灣新竹戒治所強制戒治）
指定辯護人　乙○○律師
上列被告因違反槍砲彈藥刀械管制條例案件，經檢察官提起公訴
（96年度偵字第1982號），本院判決如下：
    主  文
甲○○未經許可，持有其他可發射子彈具有殺傷力之改造手槍，
處有期徒刑參年貳月，併科罰金新臺幣陸萬元，罰金如易服勞役
，以新臺幣壹仟元折算壹日。扣案如附表編號一所示之改造手槍
壹支沒收。
    事  實
一、甲○○前因竊盜、施用毒品、持有毒品、販賣毒品等案件，
    分別經本院以民國88年度竹簡字第557 號、88年度竹簡字第
    637 號、89年度竹北簡字第124 號，臺灣高等法院89年度上
    訴字第2725號判處有期徒刑3 月、7 月、3 月、7 年，並經
    臺灣高等法院以90年度聲字第1741號定其應執行刑7 年9 月
    確定，於90年3 月22日入監，94年11月11日假釋出監，原定
    於97年10月6 日假釋期滿（未構成累犯），詎其明知可發射
    子彈具有殺傷力之改造手槍，為槍砲彈藥刀械管制條例所規
    定之管制物品，非經中央主管機關許可不得持有，竟仍基於
    持有其他可發射子彈具有殺傷力改造手槍之犯意，於其94年
    11月11日假釋出監後之某日，在其兄洪健哲（業於93年9 月
    1 日死亡）位於新竹市○○路○ 段764 號2 樓租屋處內整理
    遺物時，尋得具殺傷力仿Walther 廠PPK/S 型半自動手槍製
    造之改造手槍1 支後（槍枝管制編號0000000000號，如附表
    編號1 所示），即予以非法持有，嗣甲○○將上開改造槍枝
    攜出藏放於其所駕駛之CW-2001 號自用小客車後車廂，於96
    年3 月21日11時30分許搭載友人陳翠文行經新竹縣竹北市○
    ○路○ 段415 巷22號前時，因行跡可疑為警臨檢查獲，當場
    於其後車廂扣得如附表所示之槍、彈、槍管等物。
二、案經新竹縣警察局竹北分局報請臺灣新竹地方法院檢察署檢
    察官偵查起訴。
    理  由
一、證據能力部分：
  (一)按「被告以外之人於審判外之陳述，雖不符前四條之規定，
    而經當事人於審判程序同意作為證據，法院審酌該言詞陳述
    或書面陳述作成時之情況，認為適當者，亦得為證據。當事
    人、代理人或辯護人於法院調查證據時，知有第159條第1項
    不得為證據之情形，而未於言詞辯論終結前聲明異議者，視
    為有前項之同意。」刑事訴訟法第159條之5定有明文。本件
    證人即司法警察執行搜索時在場之被告友人陳翠文於警詢中
    之證述，雖係被告以外之人於審判外之陳述，然被告甲○○
    因為自白犯罪，同意上開傳聞證據有證據能力，依上開規定
    ，本院自得加以採用。
  (二)卷附內政部警政署刑事警察局96年5月1日刑鑑字第00000000
    47號鑑定書，雖為被告以外之人於審判外所為之書面陳述，
    屬於傳聞證據，然其乃臺灣新竹地方法院檢察署檢察官於偵
    查中，依刑事訴訟法第208條第1項規定指揮刑事警察，囑託
    刑事警察局鑑定，再由刑事警察局依刑事訴訟法第206條第1
    項規定所出具之書面鑑定報告，應屬刑事訴訟法第159條第1
    項「被告以外之人於審判外之言詞或書面陳述，除法律有規
    定者外，不得作為證據」規定中所稱「法律有規定者」之例
    外情形，而有證據能力，合先敘明。
二、上開犯罪事實，迭據被告於警詢、偵查及本院審理中坦承不
    諱，核與證人即司法警察執行搜索時在場之被告友人陳翠文
    於警詢證述：警察係於被告所駕車輛後車廂內查獲如附表所
    示之物等語相符，並有如附表編號1 所示之改造手槍1 支扣
    案、查獲現場照片及扣案物照片共8 張附卷可憑，且該改造
    手槍經送內政部警政署刑事警察局以性能檢驗法鑑驗結果，
    認具有殺傷力（鑑定結果詳如附表編號1 所示），亦有該局
    96年5 月1 日刑鑑字第0000000047號槍彈鑑定書之鑑定結果
    在卷可稽（見偵查卷頁50-53） ；另被告於自白犯罪時雖同
    時陳稱：系爭槍枝伊當初發現時或警察查獲時之狀態，均係
    呈現拆解狀態，並未組裝成槍，係警察組裝起來方成為一把
    成槍等語，經查：本件司法警察查獲被告持有附表編號1 槍
    枝之狀態，係呈現槍管、彈匣、槍管等組成部分拆解分離之
    狀態，固有上開現場查獲照片在卷可稽，然由外觀上觀察，
    其槍管、槍托、彈匣各部份零件完整，輕易即可組裝成為一
    把完整槍枝，況本件被告於遭查獲時為換取從輕量刑之機會
    ，主動帶同警方至新竹市○○路○ 段764 號2 樓住處起獲另
    批槍械零件（按：該部分經送請鑑定結果均無殺傷力，有內
    政部警政署刑事察察局96年7 月20日刑鑑字第0960092665號
    函及內政部96年8 月29日內授警字第0960871376號函各1 份
    附卷，故未據檢察官起訴），此觀諸偵查筆錄、上開函文自
    明，可見被告對於槍枝向來即有相當之接觸及熟識，是上開
    槍枝遭查獲時雖係以分裝狀態持有，仍無礙於被告非法持有
    其他具有殺傷力改造槍枝之認識。綜上，被告未經許可持有
    改造手槍之犯行，事證明確，堪予認定，應依法論科。
三、按未經許可持有改造手槍罪，其持有之繼續，為行為之繼續
    而非狀態之繼續，亦即該改造手槍一經持有，罪即成立，但
    其完結須繼續至持有行為終了時為止，其間法律縱有變更，
    如其行為繼續實施至新法施行以後，即無行為後法律變更之
    可言，而應適用其行為終止時之法律論處（最高法院75年度
    臺上字第6600號、89年度臺非字第186 號判決意旨可資參照
    ）。本件被告於94年11月11日後某日起持有系爭改造手槍，
    迄警於96年3 月21日查獲期間，刑法部分條文雖已於94年1
    月7 日修正公布，並於95年7 月1 日施行，惟依上開說明，
    乃不生行為後法律變更之新舊法比較問題，仍應逕行依被告
    行為終止時之修正後刑法相關規定論處，合先敘明。核被告
    所為，係犯槍砲彈藥刀械管制條例第8 條第4 項之未經許可
    持有其他可發射子彈具有殺傷力手槍罪。爰審酌被告現尚在
    假釋期間，明知改造槍枝屬高度危險之物品，非經主管機關
    許可不得擅自持有，以維社會大眾安全與良善秩序，竟仍無
    故持有之，影響社會治安甚鉅，本不宜寬恕，然念其犯後坦
    承犯罪，態度良好，並無證據證明其於持有槍枝期間為其他
    不法犯行，且為警查獲本案後，主動帶同警員起出另批槍砲
    零件，犯後態度良好等一切情狀，量處如主文所示之刑，並
    就併科罰金部分諭知易服勞役之折算標準，以期自新。扣案
    如附表編號1 所示之改造手槍，為違禁物，不問屬於犯人與
    否，應依刑法第38條第1 項第1 款宣告沒收。至於附表編號
    2 、3 所示之改造子彈、手槍零件組，經鑑定後認為不具殺
    傷力（詳如附表編號2 、3 所示），爰不另為沒收之諭知。
據上論斷，應依刑事訴訟法第299 條第1 項前段，槍砲彈藥刀械
管制條例第8 條第4 項，刑法第11條前段、第42條第3 項前段、
第38條第1 項第1 款，判決如主文。
本案經檢察官張凱絜到庭執行職務。
中　　華　　民　　國　　96　　年　　12　　月　　12　　日
              刑事第二庭  審判長法  官  汪漢卿
                                法  官  李毓華
                                法  官  蔡川富
以上正本證明與原本無異。
如不服本判決應於收受本判決後十日內向本院提出上訴書狀，其
未敘述上訴理由者，並得於提起上訴後十日內向本院補提理由書
狀 (均須按他造當事人之人數附繕本)「 切勿逕送上級法院」。
中　　華　　民　　國　　96　　年　　12　　月　　12　　日
                                書記官  沈藝珠
附錄本案論罪科刑法條全文：
槍砲彈藥刀械管制條例第8 條
未經許可，製造、販賣或運輸鋼筆槍、瓦斯槍、麻醉槍、獵槍、
空氣槍或第4 條第1 項第1 款所定其他可發射金屬或子彈具有殺
傷力之各式槍砲者，處無期徒刑或5 年以上有期徒刑，併科新臺
幣1 千萬元以下罰金。
未經許可，轉讓、出租或出借前項所列槍枝者，處5 年以上有期
徒刑，併科新臺幣1 千萬元以下罰金。
意圖供自己或他人犯罪之用，而犯前二項之罪者，處無期徒刑或
7 年以上有期徒刑，併科新臺幣1 千萬元以下罰金。
未經許可，持有、寄藏或意圖販賣而陳列第1 項所列槍枝者，處
3年 以上10年以下有期徒刑，併科新臺幣700 萬元以下罰金。
第1項至第3項之未遂犯罰之。
附表：
┌──┬────┬──┬───────────┬────┐
│編號│扣案物  │數量│鑑定結果              │鑑定文號│
├──┼────┼──┼───────────┼────┤
│1   │改造手槍│1支 │認係改造手槍，由仿    │內政部警│
│    │（槍枝管│    │Walther廠PPK/S型半自動│政署刑事│
│    │制編號  │    │手槍製造之槍枝，換裝土│警察局96│
│    │00000000│    │造金屬槍管而成；經裝具│年5月1日│
│    │）      │    │底火之適用彈殼測試，可│刑鑑字第│
│    │        │    │擊發，應可供擊發適用子│00000000│
│    │        │    │彈仲用，研判具殺傷力。│號槍彈鑑│
│    │        │    │                      │定書    │
├──┼────┼──┼───────────┼────┤
│2   │改造子彈│3顆 │認均係土造子彈，具直徑│同編號1 │
│    │        │    │8.0±0.5mm金屬彈頭，採│        │
│    │        │    │樣1顆以試射法試射，雖 │        │
│    │        │    │可擊發，惟發射動能不足│        │
│    │        │    │，認不具殺傷力。      │        │
├──┼────┼──┼───────────┼────┤
│3   │手槍零組│1批 │認分係土造金屬槍管（1 │同編號1 │
│    │件      │    │枝）及土造金屬槍管半成│        │
│    │        │    │品（1枝）、抓子鉤、彈 │        │
│    │        │    │簧等物。              │        │
└──┴────┴──┴───────────┴────┘
